【裁判字號】    97,再易,33
【裁判日期】    970325
【裁判案由】    侵權行為損害賠償
【裁判全文】
臺灣高等法院民事判決                  97年度再易字第33號
    再審原告  乙○○
    再審被告  甲○○
上列當事人間侵權行為損害賠償事件，再審原告對於中華民國
97年1月29日本院96年度訴易字第54號確定判決，提起再審，本
院判決如下：
    主  文
再審之訴駁回。
再審訴訟費用由再審原告負擔。
    事  實
甲、再審原告方面：
壹、聲明：
一、臺灣高等法院95年度訴易字第54號確定判決（下稱原確定判
    決）應予廢棄。
二、上開廢棄部分，駁回再審被告之訴。
貳、陳述：
一、再審被告於民國95年8月1日20時許，蓄意將再審原告反鎖於
    門外，再審原告進門後僅向再審被告質問為何那麼早就將大
    門反鎖，再審被告不僅不認錯，反而大聲叫囂，繼而動手推
    打攻擊再審原告，致再審原告受有左上肢多處擦傷及瘀傷，
    顯示其事先已有犯罪之動機。又再審被告對再審原告諸多不
    實之誣衊指控，致刑事判決再審被告無罪，再審被告乃將判
    決書影本裝進紅包袋裡投進再審原告之信箱，復親筆書寫欲
    與再審原告做死亡挑戰之切結書，要再審原告簽字接受其挑
    戰，遭再審原告拒絕後，竟辱罵再審原告為孬（再審書狀誤
    載"撓"）種，該切結書卻未經原確定判決予以審酌。
二、依再審被告於前案所附之照片，僅其中一張在其右上肢有明
    顯裂傷，該裂傷並非毆打所致，而為兩造推打時倒地碰撞所
    為，並請將該照片送請專業單位鑑定，以釐清再審被告所受
    之傷究為毆打所致，還是碰撞所為，以還原真相。
三、綜上，爰檢具原確定判決得使用而未經審酌之切結書及未經
    鑑定之照片各一張，依民事訴訟法第496條第1條第13款、第
    497條之規定，提起再審之訴。
、證據：提出切結書、照片為證。
乙、再審被告方面：
    本件未經言詞辯論，再審被告未提出書狀為何聲明及陳述。
      理      由
一、查原確定判決係再審被告以再審原告毆打成傷，依民法第
    184條第1項、第195條第1項規定，起訴請求再審原告賠償慰
    撫金，再審原告則提起反訴亦請求再審被告賠償慰撫金，原
    確定判決就本訴部分，命再審原告應給付再審被告新台幣2
    萬元，並駁回再審被告其餘之訴，而反訴部分，則駁回再審
    原告之請求，再審原告執切結書、照片以原確定判決有民事
    訴訟法第496條第1項第13款、第497條之規定，提起本件再
    審之訴，合先敘明。
二、按當事人發見未經斟酌之證物或得使用該證物者，得以再審
    之訴對於確定終局判決聲明不服，但以如經斟酌可受較有利
    益之裁判者為限，民事訴訟法第496條第1項第13款定有明文
    。所謂當事人發見未經斟酌之證物或得使用該證物，係指在
    前訴訟程序不知有該證物，或雖知有此而不能使用，現始得
    使用者而言（參照最高法院32年度上字第1247號判例）。又
    當事人以發現得使用未經斟酌之證物為再審理由者，應就其
    在前訴訟程序不能使用之事實，負舉證責任。查本件再審原
    告並未證明其所指未經斟酌之切結書於前確定判決程序言詞
    辯論終結前有何不能使用情形，何況所陳切結書係兩造間傷
    害罪之刑事判決確定後，再審被告始投入其信箱，邀其決鬥
    ，各負傷亡責任，不得興訟或索賠一節，縱屬為真，核與前
    確定判決所論斷之事實無涉，亦難認足以使再審原告因此可
    受較有利之裁判。
三、再按民事訴訟法第497條所謂足以影響於判決之重要證物漏
    未斟酌，係指足以影響判決基礎之重要證物，雖在前訴訟程
    序中業已提出，然未經確定判決加以斟酌者而言，或則忽視
    當事人聲明證據不予調查，或則就依聲請或依職權調查之證
    據未為判斷，均不失為漏未斟酌，然以該證物足以動搖原確
    定判決基礎為限，若縱經斟酌亦不足影響判決基礎之意見，
    即與漏未斟酌有間，不得據為本條所定之再審理由。再審原
    告主張再審被告於原確定判決訴訟中所提照片，僅其中一張
    在其右上肢有明顯裂傷，該裂傷並非毆打所致，而為兩造推
    打時倒地碰撞所為，請求將該照片送請專業單位鑑定，釐清
    再審被告所受之傷究為毆打所致，還是碰撞所為，以還原真
    相云云。經查原確定判決依據再審被告所提照片、診斷証明
    書及刑事有罪判決，認定再審原告有傷害再審被告之事實，
    各該照片業經審酌，再審原告上開關於照片之主張，無非係
    對於原確定判決關於證據取捨、事實認定之指摘，尚與民事
    訴訟法第497條再審要件有間，且有關取捨證據認定事實屬
    於第二審法院之職權，若其認定並不違背法令，即不許任意
    指摘其認定不當，再審原告憑其臆斷之詞，欲藉再審程序聲
    請調查證據，亦屬無據。
四、綜上，原確定判決並無再審原告所主張之再審事由存在，再
    審原告提起本件再審之訴，顯無理由，爰不經言詞辯論，逕
    以判決駁回之。
五、據上論結，本件再審之訴為顯無理由。依民事訴訟法第502
    條第2項、第78條，判決如主文。
中    華    民    國    97    年    3    月    25     日
                    民事第九庭
                        審判長法  官 黃熙嫣
                              法  官 林玲玉
                              法  官 陳玉完
正本係照原本作成。
不得上訴。
中    華    民    國    97    年    3     月    27    日
                              書記官 鎖瑞嶺


司法院資訊處製作；財團法人民間司法改革基金會備份。
